* C:\Users\Gustavo\Documents\GitHub\EEL7303\Laboratorios\Projeto\Simulação\TemperatureSensorAlpha\Temperature_Sensor_Alpha.asc
R§INT_R N005 VSW 50k
A§FF0 BIT0 0 COUNT_IN 0 0 BIT0 N020 0 DFLOP Vhigh=3.3 Trise=10u Tfall=10u Td=5u
A4 BIT0 BIT1 BIT2 BIT3 BIT4 0 AND_AUX_1 0 AND Vhigh=3.3 Trise=100n Tfall=100n Vt=0.01
A§COMP INT_OUT 0 0 0 0 0 COMP_OUT 0 SCHMITT Vhigh=3.3 Trise=3m Tfall=3m Vt=0.01
C§INT_C INT_OUT N005 1µ
V§INT_+VCC +VCC 0 3.3V
V§INT_-VCC -VCC 0 -3.3V
XINT 0 N005 +VCC -VCC INT_OUT level.2 Avol=1Meg GBW=10Meg Slew=10Meg ilimit=25m rail=0 Vos=0 phimargin=45 en=0 enk=0 in=0 ink=0 Rin=500Meg
A§FF1 BIT1 0 N020 0 0 BIT1 N021 0 DFLOP Vhigh=3.3 Trise=10u Tfall=10u Td=5u
A§FF2 BIT2 0 N021 0 0 BIT2 N022 0 DFLOP Vhigh=3.3 Trise=10u Tfall=10u Td=5u
A§FF3 BIT3 0 N022 0 0 BIT3 N023 0 DFLOP Vhigh=3.3 Trise=10u Tfall=10u Td=5u
V§CLK CLK 0 PULSE(0 3.3 1m 50u 50u 0.5m 1m)
A§FF4 BIT4 0 N023 0 0 BIT4 N024 0 DFLOP Vhigh=3.3 Trise=10u Tfall=10u Td=5u
A§FF5 BIT5 0 N024 0 0 BIT5 N025 0 DFLOP Vhigh=3.3 Trise=10u Tfall=10u Td=5u
A§FF6 BIT6 0 N025 0 0 BIT6 N026 0 DFLOP Vhigh=3.3 Trise=10u Tfall=10u Td=5u
A§FF7 BIT7 0 N026 0 0 BIT7 N027 0 DFLOP Vhigh=3.3 Trise=10u Tfall=10u Td=5u
A1 0 COMP_OUT 0 CLK 0 0 COUNT_IN 0 AND Vhigh=3.3 Trise=100n Tfall=100n Vt=0.01
A2 BIT5 BIT6 BIT7 BIT8 BIT9 0 AND_AUX_2 0 AND Vhigh=3.3 Trise=100n Tfall=100n Vt=0.01
A3 0 AND_AUX_1 0 AND_AUX_2 0 0 CTRL_IN 0 AND Vhigh=3.3 Trise=100n Tfall=100n Vt=0.01
A§FF8 N012 0 CLK N011 0 CTRL_PTAT N011 0 DFLOP Vhigh=3.3 Trise=10u Tfall=10u Td=5u
V§START_UP_LOCK N013 0 PULSE(0 3.3 30m 0 0 10 10)
A8 0 CTRL_IN 0 N013 0 0 N012 0 AND Vhigh=3.3 Trise=100n Tfall=100n Vt=0.01
A5 0 COMP_OUT 0 N011 0 GND_REF CTRL_AUX 0 AND Vhigh=3.3 Trise=100n Tfall=100n Vt=0.01
A§FF10 BIT8 0 N027 0 0 BIT8 N028 0 DFLOP Vhigh=3.3 Trise=10u Tfall=10u Td=5u
A§FF11 BIT9 0 N028 0 0 BIT9 0 0 DFLOP Vhigh=3.3 Trise=10u Tfall=10u Td=5u
Q1 CTAT CTAT 0 0 BC547C
R1 VREF CTAT 6.1k
R2 VREF PTAT+ 61k
R3 PTAT+ PTAT- 6.1k
Q2 PTAT- PTAT- 0 0 BC547C
XINT1 CTAT PTAT+ +VCC -VCC VREF level.2 Avol=1Meg GBW=10Meg Slew=10Meg ilimit=25m rail=0 Vos=0 phimargin=45 en=0 enk=0 in=0 ink=0 Rin=500Meg
R5 BG_PTAT N004 10k
R7 N004 N002 6k
R6 N010 N009 6k
R8 N010 0 10k
R12 N003 N008 100k
XINT3 PTAT+ N003 +VCC -VCC N002 level.2 Avol=1Meg GBW=10Meg Slew=10Meg ilimit=25m rail=0 Vos=0 phimargin=45 en=0 enk=0 in=0 ink=0 Rin=500Meg
XINT5 PTAT- N008 +VCC -VCC N009 level.2 Avol=1Meg GBW=10Meg Slew=10Meg ilimit=25m rail=0 Vos=0 phimargin=45 en=0 enk=0 in=0 ink=0 Rin=500Meg
XINT2 N010 N004 +VCC -VCC BG_PTAT level.2 Avol=1Meg GBW=10Meg Slew=10Meg ilimit=25m rail=0 Vos=0 phimargin=45 en=0 enk=0 in=0 ink=0 Rin=500Meg
M2 BG_PTAT CTRL_PTAT VSW VSW IRF6691
M1 BG_REF CTRL_REF VSW VSW IRF6691
M3 0 CTRL_GND N001 N001 IRF6691
A6 GND_REF 0 P001 0 N007 0 N006 0 AND Vhigh=3.3 Trise=100n Tfall=100n Vt=0.01
V§GND_ENABLE N007 0 PULSE(0 3.3 1.024 20m 20m 1 1 1)
A7 CTRL_PTAT 0 0 0 0 P001 0 0 BUF Vhigh=3.3 Trise=100n Tfall=100n Vt=0.01
R4 BG_REF N016 7.3k
R9 N016 N014 50k
R10 N019 N018 50k
R21 N019 0 7.3k
R22 N014 N015 2k
R23 N015 N017 100k
XINT8 0 N015 +VCC -VCC N014 level.2 Avol=1Meg GBW=10Meg Slew=10Meg ilimit=25m rail=0 Vos=0 phimargin=45 en=0 enk=0 in=0 ink=0 Rin=500Meg
XINT9 VREF N017 +VCC -VCC N018 level.2 Avol=1Meg GBW=10Meg Slew=10Meg ilimit=25m rail=0 Vos=0 phimargin=45 en=0 enk=0 in=0 ink=0 Rin=500Meg
XINT10 N019 N016 +VCC -VCC BG_REF level.2 Avol=1Meg GBW=10Meg Slew=10Meg ilimit=25m rail=0 Vos=0 phimargin=45 en=0 enk=0 in=0 ink=0 Rin=500Meg
D§F_DIODE_4 VSW BG_REF 1N4148
R17 VSW N001 10k
A§FF9 N006 0 CLK CTRL_GND 0 CTRL_AUX_1 CTRL_GND 0 DFLOP Vhigh=3.3 Trise=10u Tfall=10u Td=5u
C1 VSW 0 100n
A9 0 CTRL_AUX 0 CTRL_AUX_1 0 0 CTRL_REF 0 AND Vhigh=3.3 Trise=100n Tfall=100n Vt=0.01
D§F_DIODE_1 VSW BG_PTAT 1N4148
R14 N018 N017 2k
R11 N002 N003 10k
R15 N009 N008 10k
.model D D
.lib C:\Users\Gustavo\Documents\LTspiceXVII\lib\cmp\standard.dio
.model NPN NPN
.model PNP PNP
.lib C:\Users\Gustavo\Documents\LTspiceXVII\lib\cmp\standard.bjt
.model NMOS NMOS
.model PMOS PMOS
.lib C:\Users\Gustavo\Documents\LTspiceXVII\lib\cmp\standard.mos
* 10-BIT COUNTER
* SWITCHS/INTEGRATOR/COMPARATOR
* CONTROL UNIT
;.step temp -40 120 20
* BANDGAP CIRCUIT
* BANDGAP/ADC INTERFACE
* Universidade Federal de Santa Catarina - UFSC\nEngenharia Eletrônica - EEL7303 - Circuitos Eletrônicos Analógicos\nProjeto - Sensor de Temperatura\nAndré Martins Pio de Mattos - 16103374\nGustavo Simas da Silva - 16101076
.tran 0 2 10m
.op
* Observations:\nADC_Resolution=10bits -> T2=1024 (levels)\nT=-25°C -> T1=346; Vadc=149,4053071mV ;Vreal=151,05265mV;Vref_bandgap=442,17062mV;Er=1,09%=>0,2725°C\nT=75°C  -> T1=486; Vadc=209,4429672mV ;Vreal=211,54565mV;Vref_bandgap=441,29547mV;Er=0,99%=>0,7425°C
.nodeset V(INT_OUT)=0 V(VREF)=0 V(BG_REF)=0 V(VSW)=0
.nodeset V(CTAT)=0.05
.lib UniversalOpamps2.sub
.backanno
.end
